臺灣高等法院刑事裁定　　　　　　　　96年度交聲再字第42號
聲　請　人
即受判決人　甲○○
上列聲請人因業務過失傷害案件，對於本院96年度交上易字第31
8 號，中華民國95年11月23日確定判決，聲請再審，本院裁定如
下：
    主  文
再審之聲請駁回。
    理  由
一、聲請意旨略稱：
（一）按不得上訴於第三審法院之案件，除有刑事訴訟法第 420
      條所列情形外，其經第二審確定之有罪判決，如就足生影
      響於判決之重要證據漏未審酌者，亦得為受判決人之利益
      聲請再審，刑事訴訟法第421條定有明文。
（二）原確定判決理由所載「鑑定意見書並無被告所稱機車後面
      痕跡是擦地痕字樣」、「二車輕微碰撞未留下痕跡之情形
      所在多有」，佐證如下：
　１、臺北市○○○○○道路交通事故照片黏貼紀錄表。說明:A
  　　車左側車身擦地痕；附圖三說明:A車刮地痕；附圖表道路
    　交通事故現場圖，紅線部份-A車刮地痕6.2m；附圖六說明
      :A 車車損（機車右前方）、我合理懷疑A車應是右側與他
      車發生擦撞，而向前衝，忽然發現左前方有車輛行駛，因
      怕發生碰撞，大力向右轉車頭，因重心不穩導致左側倒地
      而滑行，因閃避時離貨車距離很近，造成女騎士視覺誤判
      ，才誤以為是貨車肇事，提醒貨車司機回頭關心，當時被
      告貨車已駛離現場大約一公里（二個路口），可證明女騎
      士，應在距離很遠的地方並非看的很清楚，所附3張6幅圖
      均出自臺北市政府警察局交通大隊事故處理組初步鑑定報
      告紀錄表。再告訴人所述左手受傷又與左側倒地吻合，並
      非行駛於機車左側被告貨車所造成，懇請法官明查，還我
      清白。
　２、不知本院對於車輛的大小擦撞判定標準為何？車禍當時現
  　　場處理員警，經專業判斷機車倒地所造成長達6.2m的刮地
    　痕，是強大撞擊力造成（原審上訴理由書上有要求傳喚處
      理員警當證人），造成擦撞的車輛車身不可能沒有痕跡。
      且在醫院告訴人身體檢查大約三個小時內，員警夥同被告
      總共檢查被告貨車右側車身 5次之多，實在找不到明顯擦
      痕，主動在筆錄附註欄上加註： B車右後車身無明顯擦撞
      痕跡，其用意非常明顯。
　３、告訴人供詞反反覆覆，從車禍發生當時筆錄清清楚楚稱（
  　　當時現場員警要被告與告訴人務必一定要想清楚再說。做
    　完筆錄後不得更改，須蓋手印，因所說以後要做呈堂證供
      ）「 A車稱沿中山北路第3、4車道間南向北行駛，左側車
      身與B車稱沿中山北路第3車道南向北行駛右車車身發生擦
      撞，致 A車倒地而肇事，道路交通事故現場圖上肇事經過
      摘要上有註明。現場圖－圖中藍線部份並有-A稱 B車行駛
      方向（快車道變換到慢車道）但經被告在原審提出證據，
      附圖八 B車右後車身無顯擦撞痕，後告訴人在法院做了完
      全不同的供詞「當時我行駛於中山北路上，是在外側車道
      。我是靠邊行，我旁邊有停車，有部貨車從我左後方過來
      ，他想要（超車），因為他車子切入我機車前方的角度過
      大，我的機車左手把與貨車的右車身接觸後（卡住），因
      為該車繼續往前，我就被（拖行）。」因為是（勾到）所
      以貨車上才沒有留下痕跡。被告在原審曾多次詢問告訴人
      ，即然拖行，表示告訴人當時應還非常清醒，貨車右側車
      身是那個部位卡住機車，告訴人均沒有回答，再者後視鏡
      支架（實心），整隻支架平面嚴重磨損，附圖二不太可能
      是貨車勾到機車定點所造成。應與附圖一機車左側擦地痕
      吻合，應是擦地所造成（曾在原審申請車輛鑑定，未被採
      用)。懇請法官詳查。
　４、法院難免情、理、法，但也要於法有據，以免造成遺憾。
  　　告訴人的證詞前後不一，所述供詞反覆又與臺北市政府警
    　察局交通事故初步鑑定報告完全相反，機車左側倒地，硬
      要說是右側倒地，以便把責任推給回去關心的被告。證詞
      可以圓謊，證據卻不能作假，本院以「為何其願意返回現
      場察看？」為上訴駁回理由。在這缺乏正義感的社會，有
      失公正。如何教導下一代多去幫助別人和關心他人呢？原
      確定判決有上開重要證據漏未審酌，聲請人依法聲請再審
      。
二、按不得上訴於第三審法院之案件，其經第二審確定之有罪判
    決，如就足生影響於判決之重要證據漏未審酌者，固得為受
    判決人之利益聲請再審，刑事訴訟法第 421條定有明文；惟
    所謂「足生影響於判決之重要證據漏未審酌」，係指該證據
    業經法院予以調查或經聲請調查而未予調查，致於該確定判
    決中漏未加以審酌，而該證據如經審酌，顯然足生影響該判
    決之結果，而為被告有利之判決而言。如當事人所提出之證
    據，不足以影響判決結果，或第二審法院依調查結果，本於
    論理法則、經驗法則，取捨證據後認定事實者，即難據以開
    始再審之程序。查原確定判決於理由欄記載「．．．依卷附
    車損照片，告訴人所騎乘之VB7—215號機車左側手把及後視
    鏡確實有擦撞擦痕，而此痕跡經與被告所駕駛之CY—1450號
    自用小貨車車損照片比對，則與該車之車身右側上緣高度相
    當，……．．．且被告涉嫌未保持行車安全間隔，為本件車
    禍之肇事原因，亦經本院送請臺北市車輛行車事故鑑定委員
    會鑑定屬實，有該委員會96年6月5日北鑑審字第0963017500
    0 號函附鑑定意見書一份可資酌參，此外並有道路交通事故
    現場圖一紙、道路交通事故當事人登記聯單一紙、臺北市政
    府警察局交通警察大隊交通事故初步分析研判表一紙、臺北
    市政府警察局中山分局交通分隊交通事故補充資料表一紙、
    談話紀錄表二紙、道路交通事故調查報告表（一）、（二）
    、現場照片23幀附卷可查．．．」。聲請人指稱原確定判決
    就道路交通事故現場圖、臺北市○○○○○道路交通事故照
    片黏貼紀錄表、臺北市政府警察局交通大隊事故處理組初步
    鑑定報告紀錄表及筆錄上所載事證漏未審酌，顯非屬實。再
    聲請人其餘所指，均係就原確定判決認定事實之理由依據，
    及證據取捨為爭執，並未具體指出原確定判決就何種足認聲
    請人應受無罪、免訴、免刑或輕於原原判所認定罪名之重要
    證據漏未審酌，自與刑事訴訟法第 421條所定足以影響於判
    決之重要證據要件不符，亦與刑事訴訟法第 420條所定之再
    審事由，無一相符。足見本件聲請再審，為無理由，應予駁
    回。
據上論斷，應依刑事訴訟法第434條第1項，裁定如主文。
中　　華　　民　　國　　96　　年　　12　　月　　31　　日
　　　　　　　　　刑事第四庭審判長法　官  蔡秀雄
　　　　　　　　　　　　　　　　  法　官  周煙平
　　　　　　　　　　　　　　　　　法　官  陳國文
以上正本證明與原本無異。
不得抗告。
                                  書記官  蔡棟樑
中　　華　　民　　國　　96　　年　　12　　月　　31　　日
